【裁判字號】    99,重訴,31
【裁判日期】    990805
【裁判案由】    毒品危害防制條例等
【裁判全文】
臺灣桃園地方法院刑事判決              99年度重訴字第31號
公  訴  人  臺灣桃園地方法院檢察署檢察官
被      告  乙○○
選任辯護人  簡良夙律師
            邱天一律師
被      告  丙○○
選任辯護人  呂翊丞律師
被      告  甲○○
選任辯護人  周春櫻律師
上列被告因違反毒品危害防制條例等案件，經檢察官提起公訴（
九十九年度偵字第一九五二號、第七三三九號、第九五五○號）
，本院判決如下：
    主  文
乙○○犯如附表一編號一、四、八所示之罪，各處如附表一編號
一、四、八「應處罪刑及從刑」欄所示之刑及從刑。應執行有期
徒刑捌年捌月，扣案如附表二編號一至六、九至十四、十七至二
十五所示之物均沒收，如附表二編號十五、十六、附表四編號一
所示之物均沒收銷燬，如附表二編號七、八、二十六所示之偽造
「呂福榮」、「莊德培」、「翁」之署押各一枚，均沒收。
丙○○犯如附表一編號二、五所示之罪，各處如附表一編號二、
五「應處罪刑及從刑」欄所示之刑及從刑。應執行有期徒刑捌年
陸月，扣案如附表二編號一至六、九至十四、十七至二十五所示
之物均沒收，如附表二編號十五、十六所示之物均沒收銷燬，如
附表二編號七、八、二十六所示之偽造「呂福榮」、「莊德培」
、「翁」之署押各一枚，均沒收。
甲○○犯如附表一編號三、六、七所示之罪，各處如附表一編號
三、六、七「應處罪刑及從刑」欄所示之刑及從刑。應執行有期
徒刑捌年肆月，併科罰金新臺幣伍仟元，罰金如易服勞役，以新
臺幣壹仟元折算壹日，扣案如附表二編號一至六、九至十四、十
七至二十五、附表三編號二所示之物均沒收，如附表二編號十五
、十六所示之物均沒收銷燬，如附表二編號七、八、二十六所示
之偽造「呂福榮」、「莊德培」、「翁」之署押各一枚，均沒收
。
    事  實
一、乙○○、丙○○、甲○○均明知運輸毒品為萬國公罪，且大
    麻及「愷他命（KETAMINE）」分為我國毒品危害防制條例第
    二條第二項第二款、第三款所規定之第二級與第三級毒品，
    並為行政院依懲治走私條例第二條第四項公告之「管制物品
    項目及數額」甲類第四項之管制進出口物品，而屬懲治走私
    條例第二條所規定不得私運來臺之管制進出口物品，不得非
    法運輸、輸入我國國境，竟分別為如下之行為：
（一）乙○○、丙○○、甲○○因有施用愷他命之惡習，為求能
      以較低價格取得愷他命施用，而基於共同運輸第三級毒品
      愷他命及私運管制物品入境及行使偽造私文書之犯意聯絡
      ，於民國98年10月中旬，由丙○○在大陸深圳地區，向真
      實姓名年籍不詳之成年男子，以人民幣三萬八千元之代價
      ，購得一公斤之第三級毒品愷他命後，於大陸珠海地區，
      將前揭愷他命分裝夾藏於其購得之十支行動電話內，再將
      前述十支行動電話分裝於三個包裹中，於同月19日攜至珠
      海地區之鑫超峰速遞有限公司（下稱鑫超峰速遞公司，其
      中一個以四支行動電話夾藏共四百公克愷他命之包裹，已
      於起運前不詳時、地遺失），並由乙○○以其所有如附表
      二編號一、二所示行動電話與丙○○所有如附表二編號三
      所示之行動電話聯絡後，未經「呂福榮」、「莊德培」同
      意，即決意向鑫超峰速遞公司佯稱貨品名稱為「禮品」、
      收件人為「呂福榮」（收件地址「新竹縣新竹市○○路○
      段35巷2 弄12號」、聯絡電話「0000000000號」）及「莊
      德培」（收件地址「新竹縣新竹市○○路○段373號」、聯
      絡電話「0000000000號」）等資料而寄運，以此方式自大
      陸地區透過港、澳地區，以航空快遞方式將二個包裹寄至
      我國。丙○○並於上開包裹交運後即通知乙○○，嗣於98
      年10月23日前某日，上述以收件人「呂福榮」、「莊德培
      」名義夾藏總計六百公克愷他命之包裹，寄至我國址設新
      竹縣新竹市○○○路89號1 樓，即承攬國內運送之超峰快
      遞股份有限公司新竹營業所（下稱超峰快遞新竹營業所）
      後，該公司不知情人員即依收件人資料所載之門號000000
      0000號電話與乙○○聯繫，告知包裹已寄到，乙○○則以
      如附表二編號一、二所示之電話與甲○○所有如附表二編
      號四至六所示之電話連絡，相約於同月23日下午4時及5時
      許至超峰快遞新竹營業所，由乙○○於超峰快遞新竹營業
      所提供之如附表二編號七、八所示之「超峰快遞公司收送
      貨單（大宗貨件）」收件人簽章欄內，分別偽簽「呂福榮
      」、「莊德培」之署押各一枚，表示其偽冒之「呂福榮」
      、「莊德培」本人親自簽收上開貨物無訛後，將該簽收單
      交予超峰快遞公司新竹營業所而行使之，足生損害於「呂
      福榮」、「莊德培」及超峰快遞公司對客戶簽收貨物管理
      之正確性後，由乙○○與甲○○共同領回前述二個夾藏六
      百公克愷他命之包裹，再由乙○○保管該等愷他命而供其
      三人共同施用。
（二）乙○○於98年10月30日後某日，在其位於新竹縣新竹市○○街77號後方之鐵皮屋租處內，經由真實姓名年籍綽號「
      阿發」成年男子介紹，結識自稱在大陸地區○○道可取得
      愷他命之林昭男（綽號「凸哥」，現由臺灣桃園地方法院
      檢察署檢察官另案偵辦中），林昭男乃向乙○○提議，由
      其負責在大陸地區取得毒品後，交由乙○○等人運輸回臺
      ，事成後乙○○即可獲得其所運輸回臺之愷他命二成作為
      報酬，乙○○事後轉述予丙○○、甲○○知悉，其三人遂
      於98年11月4 日、11日搭機至大陸珠海地區，並在珠海地
      區某傢具行，購買一人座與二人座沙發各一張、三人座沙
      發四張、小茶几三個、木桌二個及屏風一張等傢具，並先
      於98年12月中旬某日，將外觀類似毒品之鹽巴、麵粉等物
      夾藏於一人座沙發與二人座沙發各一張、三人座沙發二張
      、木桌一個及屏風一張內，委託珠海地區之鑫超峰物流公
      司，以散裝貨櫃海運方式運送回臺，並在渠等於98年12月
      3 日返臺後，於同月14日由乙○○僱請不知情之貨運司機
      陳進益，共同至新竹縣新竹市○○路○段346號（即進南貨
      運股份有限公司新竹分公司地址，下稱進南貨運公司新竹
      分公司），由乙○○於進南貨運公司提供之「進南貨運簽
      收單」，偽簽「翁羚勝」署押一枚表示其等杜撰之「翁羚
      勝」本人親自簽收上開貨物無訛後（此部分行使偽造私文
      書之犯行未經起訴），由乙○○與陳進益共同搬運上開物
      品至竹北交流道附近某處而順利收貨，並確認此方法可行
      後，乙○○、丙○○、甲○○即允諾林昭男運毒之事，而
      為下列運輸毒品之行為：
    1.乙○○、丙○○、甲○○與「阿發」、林昭男及真實姓名
      年籍不詳而受林昭男指示之成年男子即共同基於運輸第二
      級毒品大麻、第三級毒品愷他命及私運上開管制物品入境
      之犯意聯絡，於同年12月下旬某日，林昭男通知乙○○毒
      品業已備妥，要其等前往大陸接貨運回後，乙○○、丙○○、甲○○隨即於同月23日先後搭機前往大陸珠海地區，
      並於同月26日或27日，自林昭男所指派，真實姓名年籍不
      詳之成年男子取得如附表二編號十五、十六所示之大麻六
      包（驗餘淨重二千零八點九二公克，空包裝總重一百四十
      五點二公克）及愷他命十八公斤後，即將上揭毒品及乙○○、甲○○委由丙○○於同年月26日夜間，在大陸地區珠
      海市○○○路某處，以人民幣六萬元（起訴書誤載為四萬
      多元）之代價，向真實姓名年籍不詳綽號「阿弟」（諧音
      ）之成年男子所購得如附表二編號十七、十八之二包愷他
      命（驗餘總淨重約一千九百八十點七三公克，空包裝總重
      約二十八點八公克），連同如附表二編號十九所示之四包
      麵粉、如附表五編號十三所示之書本等物，分裝並夾藏於
      三人座沙發一張（惟其中藏放於三人座沙發夾層內之十八
      公斤愷他命，於乙○○、丙○○、甲○○將之藏放於沙發
      夾層後，已於起運前不詳時、地遺失）、如附表二編號二
      十所示之小茶几三張內，並以木條隔板掩護裝飾，再以螺
      絲將木條隔板鎖緊固定後，運至鑫超峰快遞公司，並推由
      丙○○在託運單上填載貨品名稱為「茶几與沙發」共四件
      、收貨人「翁林順」、收貨地址「新竹縣新竹市○○路○
      段346 號」、聯絡電話「0000000000號」等資料後，委託
      該公司以散裝貨櫃海運方式，將上開傢俱置放於櫃號XINU
      0000000 號之貨櫃而運輸至臺灣。
    2.乙○○、丙○○、甲○○、「阿發」、林昭男及真實姓名
      年籍不詳而受林昭男指示之成年男子，接續上開共同運輸
      第三級毒品愷他命及私運管制物品入境之犯意聯絡，於99
      年1月3日，由林昭男指派真實姓名年藉不詳之成年人在珠
      海市○○路將如附表二編號二十二、二十三所示之愷他命
      二十五包（驗餘淨重二萬四千六百九十一點六二公克，包
      裝塑膠袋總重三百十八點二五公克）交予乙○○，由其三
      人分別將之藏放於如附表二編號二十四所示之三人座沙發
      及如附表二編號二十五之木桌夾層內，再以同上方式於同
      年月4 日將上開傢俱運至鑫超峰速遞公司，並在該公司之
      託運單上填載收貨人「翁林順」等資料後，委託該公司以
      散裝貨櫃海運方式，將前述傢俱置放在櫃號GESU0000000
      號之貨櫃內而運輸至台灣，乙○○等三人旋於99年1月5日
      搭機返台。
    3.櫃號XINU0000000號、GESU0000000號貨櫃即夾藏如附表二
      編號十五至十八、二十二至二十三所示之大麻、愷他命之
      家具，經由海運於99年1 月12日運至基隆港，並分別棧放
      於「長春貨櫃場」、「台陽貨櫃場」海關保稅倉庫時，為
      事前已接獲情資並報請臺灣桃園地方法院檢察署檢察官指
      揮偵辦之內政部警政署刑事警察局偵三隊、臺北市政府警
      察局中山分局、桃園縣政府警察局桃園分局、嘉義市警察
      局警員及法務部調查局航業調查處調查員，會同基隆關稅
      局人員，於同日上午執行進口貨物檢查，果真於櫃號XINU
      0000000號貨櫃內，發現運輸編號AA1-4-1即如附表二編號
      二十所示之三張小茶几內，有如附表二編號十五至十八所
      示之大麻與愷他命；於櫃號GESU0000000 號貨櫃內，發現
      運輸編號AA1-6-2 即如附表二編號二十四至二十五所示之
      三人座沙發、木桌內，藏放如附表二編號二十二至二十三
      所示之愷他命，而均先行加以查扣，再由承辦警員將上開
      家具運至臺北縣三重市○○街23之33號，即承攬該二批家
      具國內運送之進南貨運公司後，於同日下午2 時49分許，
      適丙○○以其所有如附表二編號二十一所示之門號000000
      0000號電話與進南貨運公司人員洽談提貨時間與領取方式
      等細節後，乙○○即夥同丙○○、甲○○，及甲○○所邀
      約之不知情友人徐茂鈞，於99年1月13日下午6時許，搭乘
      由甲○○駕駛屬丙○○所有之車號6H-4289 號箱型車，一
      同前往進南貨運公司新竹分公司，乙○○並另以新臺幣（
      下同）五千五百元之代價，僱請不知情小貨車司機蘇錦田
      ，駕駛小貨車一同前往該處載運家具，而乙○○、丙○○
      、甲○○另共同基於行使偽造私文書之犯意聯絡，未經「
      翁林順」之同意，即推由乙○○於進南貨運公司提出如附
      表二編號二十六所示之「進南貨運簽收單」，偽簽「翁」
      署押一枚，表示其等杜撰之「翁林順」本人親自簽收上開
      貨物無訛之意思後，將該簽收單交予進南貨運公司新竹分
      公司而行使之，足生損害於「翁林順」及進南貨運公司對
      客戶簽收貨物管理之正確。其後，乙○○等人搬運上開家
      具至車上時，為在該處守候之警員拘提，並當場扣得如附
      表二編號十五至二十五所示之毒品及家具等物，警員嗣又
      至新竹市○○路77號3 樓、新竹市○○街77號、新竹市○○路23號3 樓等處執行搜索後，並在乙○○車內扣得如附
      表二編號九至十四所示，即其等於98年10月間以如事實欄
      一（一）所示方式運輸來臺後，剩餘之愷他命，而循線查
      獲上情。
二、甲○○於97年7月間某日，將其所使用車牌號碼7U-8616號自
    用小客車，借予友人鄭翔仁（由臺灣桃園地方法院檢察署檢
    察官另行簽分偵辦）使用，待鄭翔仁將車返還後，甲○○於
    該車副駕駛座下發現如附表三編號一所示具殺傷力之制式霰
    彈一顆，其明知具有殺傷力之子彈，係屬槍砲彈藥刀械管制
    條例第四條第一項第二款所列管之彈藥，非經中央主管機關
    許可不得持有，竟仍基於持有子彈之犯意，將如附表三編號
    一所示之子彈拾起並藏放於其平日所使用之6H-4289 號箱型
    車置物箱內而持有之，嗣於99年1月13日下午6時許，甲○○
    因上開運輸毒品案件遭警拘提並執行搜索前揭車輛時，為警
    當場查獲，並於如附表三編號二所示之黑色包包內，扣得如
    附表三編號一所示之子彈一顆，始知上情。
三、乙○○知MDMA即亞甲基雙氧甲基安非他命亦屬毒品危害防制
    條例第二條第二項第二款所規定之第二級毒品，不得非法持
    有，竟基於持有第二級與第三級毒品之犯意，於99年1 月上
    旬某日，在新竹市某舞廳內，自真實姓名年籍不詳成年人取
    得如附表四編號一所示含有第二級毒品MDMA及第三級毒品愷
    他命之藥丸四顆（驗餘總淨重零點九四公克），而自斯時起
    持有之。嗣於99年1 月13日夜間，乙○○因前揭運輸毒品案
    件為警拘提、搜獲後，扣得如附表四編號一所示之藥丸四顆
    。
四、案經內政部警政署刑事警察局偵三隊、臺北市政府警察局中
    山分局、桃園縣政府警察局桃園分局、嘉義市警察局報請臺
    灣桃園地方法院檢察署檢察官偵查起訴。
    理  由
甲、證據能力：
    本案所引用之供述及非供述證據，經本院依法踐行調查證據
    程式，檢察官、被告、選任辯護人均不爭執各該證據之證據
    能力，且亦查無依法應排除其證據能力之情形，是後述所引
    用證據之證據能力均無疑義，先予敘明。
乙、認定犯罪事實所憑證據及理由：
壹、被告乙○○、丙○○、甲○○所為如事實欄一（一）所示之
    部分：
一、如事實欄一（一）所示之事實，業據被告乙○○、丙○○於
    警詢、偵查及本院羈押訊問、行準備程序與審理時，與被告
    甲○○於本院審理時，均坦承不諱（見九十九年度偵字第一
    九五二號卷第18至19頁、第21至22頁、第53頁反面、第86頁
    反面、第173至第174頁、第182頁、第196至198頁、第206頁
    、第300 頁、第399至400頁，本院卷第16至17頁、第82至83
    頁，第175至178頁），並有通訊監察書及通訊監察譯文在卷
    供參（見本院卷第184至189頁、第207至217頁），與如附表
    二編號九至十四所示之白色結晶體（含包裝之塑膠袋）扣案
    足佐。而上開白色結晶體（含包裝之塑膠袋）經送往內政部
    警政署刑事警察局鑑定後，發現均含有第三級毒品愷他命成
    分（其中如附表二編號九所示之愷他命，驗餘總淨重約一百
    九十六點一三公克，其如附表二編號十所示之包裝袋，總重
    約四點二公克；又如附表二編號十一所示之愷他命，驗餘總
    淨重約二十點五九公克，其如附表二編號十二所示之包裝袋
    總重約十二點五二公克；如附表二編號十三所示之愷他命，
    驗餘總淨重三公克，其如附表二編號十四所示之包裝袋總重
    約一點五四公克），有上開鑑定機關之鑑定書在卷可稽（見
    九十九年度偵字第一九五二號卷第328 頁及反面）。此外，
    復有被告丙○○、乙○○、甲○○之入出境查詢結果、如附
    表二編號六、七所示之「超峰快遞公司收送貨單（大宗貨件
    ）」（見九十九年度偵字第一九五二號卷第165至167頁、第
    201至202頁）在卷供參，堪信被告乙○○、丙○○、甲○○
    此部分之自白與事實相符。故被告乙○○、丙○○、甲○○
    如事實欄一（一）所示部分之事證明確，渠等有共同運輸愷
    他命及行使偽造私文書之犯行均堪以認定，均應依法論科。
二、按對於未發覺之罪自首而受裁判者，得減輕其刑，刑法第六
    十二條前段定有明文。又刑法第六十二條所謂發覺，固非以
    有偵查犯罪權之機關或人員確知其人犯罪無誤為必要，而於
    對其發生嫌疑時，即得謂為已發覺；但此項對犯人之嫌疑，
    仍須有確切之根據得為合理之可疑者，始足當之，若單純主
    觀上之懷疑，要不得謂已發生嫌疑（最高法院七十二年台上
    字第六四一號判例要旨參照）。經查，證人即內政部刑事警
    察局偵三隊二組副組長丁○○於本院審理時具結證稱：因為
    我們有查獲另一件范哲銘涉嫌運輸愷他命之案件，我們有監
    控到乙○○有跟該案一名男子聯繫，所以我們就開始監控乙○○，直到同年10月8 日聽到乙○○有撥打電話給在大陸的
    丙○○，說要將東西藏進手機電池裡面，丙○○說要買幾支
    爛手機研究。從10月8日一直到11月6日，都還有談論要用手
    機帶東西的事情。我們偵查的時候，並沒有聽到他們說出毒
    品這兩個字，但是依我們偵查的經驗，聽到他們說要幾公克
    或是幾百公克等字眼，而且丙○○曾經有走私愷他命的前科
    ，所以研判他有要用手機夾帶毒品。我們在99年1 月13日查
    獲嫌犯乙○○，那時在他的車上查獲到二百公克左右之愷他
    命，並詢問來源，我主動問他，你們之前在我們監控當中，
    有用手機夾帶東西，而這些東西是否就是毒品，他有配合我
    們供出夾帶的東西就是毒品，並說車上所查到的約兩百公克
    的愷他命就是當時所夾帶的毒品之中剩下的等語（見本院卷
    第160至162頁），可知證人丁○○於監聽被告乙○○與丙○○對話時，即已發現其二人曾論及要以手機夾帶不明物品入
    境之計畫，而依其偵查經驗可知，該物品應即為毒品，故其
    訊問被告乙○○時，方能很確定地依其監控結果，發現被告
    乙○○、丙○○曾於98年10月初，在大陸以手機夾藏毒品之
    方式，用空運方式經由桃園中正國際機場走私來臺之方式，
    直接訊問被告乙○○及丙○○，足見證人丁○○對被告乙○○、丙○○就此部分涉案之程度，在被告乙○○、丙○○供
    承有事實欄一（一）所示之犯行前，已有合理之懷疑存在，
    而非單純臆測。準此，被告乙○○、丙○○所辯其等均已合
    於自首之要件云云，尚難採信。
三、又「毒品危害防制條例第十七條規定：犯第四條第一項之罪
    ，供出毒品來源，因而破獲者，得減輕其刑，其立法意旨重
    在鼓勵具體供出其上游販毒者，俾資追查該毒梟前手及其上
    游毒品，以杜絕毒品之蔓延與氾濫為目的。倘未因其自白進
    而查獲毒梟前手或其上游毒品者，自不得執此邀本條規定之
    寬減。原審因認上訴人被查獲後，雖提供線索，因而查獲賴
    ○秋、許○益持有海洛因、包裝海洛因之塑膠袋等，然其非
    屬上訴人所犯本件運輸海洛因之毒品來源，乃未依毒品危害
    防制條例第十七條之規定減輕其刑，自無不合」（最高法九
    十二年度台上字第二八九七號判決要旨參照）。經查，被告
    乙○○、丙○○雖均辯稱：其等供出上游游佑嘉，應有上開
    條例第十七條第一項之適用云云。惟被告乙○○交予游佑嘉
    六十萬元後，並未拿到毒品乙情，業據證人丁○○於本院審
    理時證述明確（見本院卷第163 頁），復為被告丙○○於警
    詢時所是認（見九十九年度偵字第一九五二號卷第53頁反面
    ），且游佑嘉已於98年11月4 日由大陸地區警方在四川逮捕
    到案，亦有內政部警政署刑事警察局99年6 月18日刑偵三二
    字第0990081075號函覆說明二（一）在卷可考（見本院卷第
    121 頁），足見被告乙○○雖曾匯款予游佑嘉，惟其等既未
    曾向其取得毒品，故游佑嘉即非被告乙○○、丙○○本件犯
    行之毒品上源，是以，被告乙○○、丙○○即使曾經供出游
    佑嘉，亦與毒品危害防制條例第十七條第一項之要件不合，
    故其等此部分所辯，均非可採。
貳、被告乙○○、丙○○、甲○○所為如事實欄一（二）所示之
    部分：
一、如事實欄一（二）所示之事實業據被告乙○○、丙○○、甲○○於警詢、偵查及本院羈押訊問、行準備程序與審理時，
    均坦承不諱（見九十九年度偵字第一九五二號卷第11至17頁
    、第48至49頁、第50至53頁反面、第84至87頁、第171至175
    頁、第176至178頁、第180至182頁、第198至199 頁、第209
    至210頁、第276至280頁、第284至286頁、第287頁反面至29
    0頁、第298至300頁、第400頁，本院卷第16至17頁、第82至
    83頁、第175至178頁），並經證人即甲○○友人徐茂鈞、貨
    車司機蘇錦田、貨車司機陳進益、海翔物流有限公司及進南
    貨運公司協理郭振文於調查局或兼於警詢及偵查中證述明確
    （見九十九年度偵字第一九五二號卷第114至119頁、第184
    頁、第127至131頁、第140至141頁、第150至151頁），復有
    如附表二編號二十六所示之進南貨運公司簽收單（見九十九
    年度偵字第一九五二號卷第25頁）與如附表二編號十五、十
    六所示之煙草六包（含包裝袋）及如附表二編號十七、十八
    、二十二、二十三所示之白色細晶體（含包裝袋）、如附表
    二編號二十、二十四、二十五所示之小茶几三張、三人座沙
    發及木桌各一張、附表五編號一所示之書本一本扣案足佐。
    而如附表二編號十五、十七所示之煙草及白色細晶體，經送
    鑑定後，發現如附表二編號十五所示之煙草含有第二級毒品
    大麻成分（驗餘淨重二千零八點九二公克，如附表二編號十
    六所示之包裝袋總重一百四十五點二○公克）；如附表二編
    號十七所示之白色細晶體二包，均含有第三級毒品愷他命成
    分（驗餘總淨重約一千九百八十點七三公克，如附表二編號
    十八所示之包裝袋總重約二十八點八五公克），有法務部調
    查局濫用藥物實驗室鑑定書及內政部警政署刑事警察局鑑定
    書在卷可稽（見九十九年度偵字第一九五二號卷第325 頁，
    九十九年度偵字第九五五○號卷第11頁）；另如附表二編號
    二十二所示之白色細晶體二十五包經鑑定後發現含有第三級
    毒品愷他命成分（驗餘總淨重約二萬四千六百九十一點六二
    公克，如附表二編號二十三所示之包裝塑膠袋總重三百十八
    點二五公克），有內政部警政署刑事警察局鑑定書在卷可稽
    （見九十九年度偵字第一九五二號卷第326 頁）。此外，另
    有基隆關稅局扣押貨物收據及搜索筆錄、現場照片、海翔海
    運柜單、報單號碼AE/98/5304/0433 號進口報單及丙○○、
    乙○○、甲○○之入出境查詢結果、鑫超峰速遞公司託運單
    在卷供參（見九十九年度偵字第一九五二號卷第24頁、第37
    至40頁、第136至137頁、第153至154頁、第155頁、第156至
    157頁、第165至167頁、第403頁，九十九年度偵字第九五五
    ○號卷第10頁，九十九年度偵字第九五五○號卷第29至32頁
    ），足認被告乙○○、丙○○、甲○○就事實欄一（二）所
    示之犯行之自白均與事實相符，應堪採信，乙○○等三人此
    部分犯行堪以認定，應依法論科。
二、按毒品危害防制條例第十七條第一項規定所稱「供出毒品來
    源，因而查獲其他正犯或共犯者」，係指犯罪行為人供出毒
    品來源之對向性正犯，或與其具有共同正犯、共犯（教唆犯
    、幫助犯）關係之毒品由來之人的相關資料，諸如其前手或
    共同正犯、共犯之姓名、年籍、住居所或其他足資辨別之特
    徵等項，使調查或偵查犯罪之公務員得據以對之發動調查或
    偵查程序，並因此而確實查獲其人、其犯行者，始足該當。
    雖不以在偵查中供出為限，即審判中始供出者亦無不可，但
    犯罪行為人所自白或指認為毒品由來之人，如僅有綽號而難
    以確定其特徵，或已死亡或通緝等在客觀上實已無從使調查
    或偵查機關人員為有效地調查或偵查作為，或並未因此而確
    實查獲被指認人之犯行者，均與上開之規定不侔（最高法院
    九十九年度台上字第二二一八號判決要旨參照）。查乙○○
    於99年1 月19日第四次接受警員詢問時，固曾供稱綽號「凸
    哥」之男子為其運輸如事實欄一（二）所示毒品之金主，並
    具體描述其與「凸哥」見面地點大部在新竹市○○路、東大
    路口附近，且「凸哥」有時會稱呼其「同仔」，表示「凸哥
    」可能姓林，與其曾在與「凸哥」見面時，聽聞「凸哥」同
    行友人稱乎其「昭男」（台語），故其推測「凸哥」可能叫
    做「林昭男」，且「凸哥」嘴唇下方有一顆黑痔等語（見九
    十九年度偵字第一九五二號卷第198至199頁），並使警員循
    線查獲林昭男之人別資料，惟林昭男現遭臺灣基隆地方法院
    通緝中，且就被告乙○○指述林昭男涉案部分尚待其到案後
    釐清，有前揭內政部警政署刑事警察局函覆說明二（二）在
    卷可考（見本院卷第121 頁），是依上開說明，林昭男之部
    分因客觀上調查或偵查機關人員尚無從對其為有效地調查或
    偵查作為，是被告乙○○此部分所為，仍與毒品危害防制條
    例第十七條第一項之規定有間。
三、至被告丙○○固於99年1 月28日及2月4日警詢供稱：綽號凸
    哥之男子的真實年籍、姓名及聯絡方式都不清楚，我只知道
    他朋友另外稱呼他為「昭男仔（台語）」，他的特徵為下巴
    有顆痣，額頭兩側有些許微禿，年約四十歲左右等語（見九
    十九年度偵字第一九五二號卷第278 頁），被告甲○○於同
    年2月4日警詢時亦供稱：我不知道凸哥的真實年籍、姓名，
    他的特徵為下巴有痣，額頭兩側有些許微禿等語（見九十九
    年度偵字第一九五二號卷第289 頁），顯見其等均僅能提供
    綽號及部分特徵而已；而符合下巴有痣、額頭兩側微禿且年
    約四十左右之人，並非少數，故被告丙○○、甲○○所述尚
    難據此辨識「凸哥」之真實身分，且觀諸警員在其等該次訊
    問時，均隨即提供刑事警察局指認犯罪嫌疑人紀錄表供其二
    人指認（見九十九年度偵字第一九五二號卷第282頁、第291
    頁），足見在被告丙○○、甲○○供出「凸哥」之前，警方
    早已依據被告乙○○之說明而查出「凸哥」為林昭男，是以
    ，被告丙○○、甲○○所辯係其因供述而查獲林昭男，得主
    張毒品危害防制條例第十七條第一項之減刑云云，即無理由
    。
參、被告甲○○如事實欄二所示持有子彈之部分：
    如事實欄二所示之犯罪事實，業據甲○○於警詢、偵查及本
    院羈押訊問、行準備程序與審理時均坦承不諱（見九十九年
    度偵字第一九五二號卷第86頁、第178頁、第400頁，本院卷
    第17頁），並有現場照片在卷可稽（見九十九年度偵字第一
    九五二號卷第106至111頁、第269至270頁），與如附表三編
    號一所示之子彈一顆扣案足佐。而該顆子彈經送請內政部警
    政署刑事警察局鑑驗結果，認係口徑12 GAGUE之制式霰槍，
    經試射，可擊發，認具殺傷力，有該局之鑑定書在卷可稽（
    見九十九年度偵字第一九五二號卷第327 頁），綜上，足認
    甲○○此部分之自白，與事實相符，堪可採信，甲○○此部
    分之犯行洵堪認定，應依法論科。
肆、被告乙○○如事實欄三所示持有MDMA即亞甲基雙氧甲基安非
    他命之部分：
    如事實欄三所示之犯罪事實，業據被告乙○○於偵查及本院
    羈押訊問、行準備程序與審理時均坦承不諱（見九十九年度
    偵字第一九五二號卷第400 頁，本院卷第16頁、第82頁），
    並有如附表四編號一所示之淺灰色圓形藥錠四顆扣案可佐。
    而扣案如附表四編號一所示之淺灰色圓形藥錠四顆，經送往
    內政部警政署刑事警察局鑑定，發現均含有第二級毒品亞甲
    基雙氧甲基安非他命及第三級毒品愷他命成分（驗餘總淨重
    零點九四公克），有上開鑑定機關之鑑定書在卷可稽（見九
    十九年度偵字第一九五二號卷第328 頁反面），足認乙○○
    此部分之自白亦與事實相符，應堪採信，乙○○此部分犯行
    堪以認定，應依法論科。
丙、論罪科刑：
壹、被告乙○○、丙○○、甲○○如事實欄一（一）、（二）所
    示運輸愷他命、大麻、行使偽造私文書之部分：
一、按大麻及愷他命分屬我國毒品危害防制條例第二條第二項第
    二款、第三款所定之第二級、第三級毒品，且均屬我國行政
    院依據我國懲治走私條例第二條第三項規定授權公告之「懲
    治走私條例管制物品及其數額」甲項第四款所列之管制進出
    口物品，不得運輸及私運進口。次按輸入或攜帶進入臺灣地
    區之香港或澳門物品，以進口論，香港澳門關係條例第三十
    五條第二項前段定有明文。查如事實欄一（一）、（二）所
    示之愷他命、大麻，雖均係由大陸地區寄出，惟因現階段之
    政策，均需經由香港或澳門地區輸入臺灣地區，非得由大陸
    地區直接輸入，是應依香港澳門關係條例第三十五條第二項
    前段之規定，而應適用懲治走私條例第二條第一項之規定。
    核被告乙○○、丙○○、甲○○如事實欄一（一）部分所為
    ，均係犯毒品危害防制條例第四條第三項之運輸第三級毒品
    罪、懲治走私條例第二條第一項之私運管制物品進口罪與刑
    法第二百十六條、第二百十條之行使偽造私文書罪；其等如
    事實欄一（二）所為，則均係犯毒品危害防制條例第四條第
    二項、第三項之運輸第二級、第三級毒品罪、懲治走私條例
    第二條第一項之私運管制物品進口罪與刑法第二百十六條、
    第二百十條之行使偽造私文書罪。起訴書所犯法條欄雖未引
    用刑法第二百十六條、第二百十條，然於犯罪事實欄內業已
    敘及被告三人推由被告乙○○在如附表二編號七、八、二十
    六之文件上簽收之事實，此部分顯係漏引起訴法條，並經公
    訴人於本院審理時補充（見本院卷第180 頁），就該部分犯
    行業經起訴，並不生影響，本院自應併予審酌。被告乙○○
    、丙○○、甲○○持有第二級毒品大麻、第三級毒品愷他命
    之低度行為，為運輸第二級、第三級毒品之高度行為所吸收
    ，另其等偽造私文書之低度行為，為行使偽造私文書之高度
    行為所吸收，均不另論罪。被告乙○○、丙○○、甲○○三
    人彼此間就如事實欄一（一）所示之犯行，及其等就如事實
    欄一（二）所示之犯行，與真實姓名年籍不詳綽號「阿發」
    之成年男子、綽號「凸哥」之林昭男與真實姓名年籍不詳受
    林昭男指示之成年男子間，均具有犯意聯絡及行為分擔，均
    為共同正犯。其等如事實欄一（一）所示利用不知情之鑫超
    峰速遞公司及超峰快遞公司快遞人員，及如事實欄一（二）
    所示利用不知情之鑫超峰物流公司、進南貨運公司人員運送
    毒品，為間接正犯。又數行為於同時同地或密切接近之時地
    實施，侵害同一之法益，各行為之獨立性極為薄弱，依一般
    社會健全觀念，在時間差距上，難以強行分開，在刑法評價
    上，以視為數個舉動之接續施行，合為包括之一行為予以評
    價，較為合理者，即屬接續犯，而為包括之一罪。準此，被
    告乙○○、丙○○、甲○○如事實欄一（二）2 、3 所示，
    在密切接近之時、地接續以家具夾藏第三級毒品愷他命之方
    式，運輸第三級毒品，應論以接續犯，而為包括一罪。又其
    等如事實欄一（一）所示以一行為，同時觸犯前開運輸第三
    級毒品罪、私運管制物品進口罪二罪名，應從一重之運輸第
    三級毒品罪處斷。又其等如事實欄一（二）所示，則以一行
    為，同時觸犯前開運輸第二級毒品罪、第三級毒品罪、私運
    管制物品進口罪三罪名，為想像競合犯，應從一重之運輸第
    二級毒品罪處斷。再其等如事實欄一（一）所示，觸犯運輸
    第三級毒品罪與行使偽造私文書罪、如事實欄一（二）所示
    之運輸第二級毒品罪及行使偽造私文書罪間，均犯意各別，
    行為互殊，均應分論併罰。
二、再按犯第四條至第八條之罪於偵查及審判中均自白者，減輕
    其刑，毒品危害防制條例第十七條第二項定有明文。又依毒
    品危害防制條例第十七條第二項修正立法理由觀之，苟行為
    人於偵查及審判中均對自己之犯罪事實全部或主要部分為肯
    定供述之意，即符自白減輕其刑要件。依上揭法條之規定，
    所謂「偵查中之自白」既未明定限縮專指檢察官偵查中為限
    ，是上開「偵查中自白」之範圍，適用上應兼指司法警察官
    或司法警察實施之輔助偵查程式在內，應認其警詢自白，屬
    於偵查中自白之一環，而合於「偵查中自白」之要件。至於
    被告於偵查及審判中均自白後，嗣後又為否認犯罪之辯解，
    此仍屬被告在刑事訴訟上防禦權之合法行使，不能憑此否定
    其前此所為之自白，而排除上開條例第十七條第二項規定之
    適用（最高法院九十九年度台上字第二四二三號、九十九年
    度台上字第八一五號、九十八年度台上字第七二三一號判決
    意旨參照）。查：
（一）被告乙○○、丙○○於偵審中均始終坦承有如事實欄一（
      一）、（二）所示之犯行，自得依上開規定減輕其刑。
（二）被告甲○○對其所為如事實欄一（一）所示之犯行，固曾
      於本院羈押訊問時否認之，惟其嗣後於本院及行準備程序
      及審理均坦承犯行，且由其於偵查中曾對其如事實欄一（
      一）所示之犯行供承：因為之前我有聽到乙○○跟丙○○
      在電話中說要寄愷他命回來，所以我心裏知道包裹內應該
      是裝愷他命等語（見九十九年度偵字第一九五二號卷第30
      0 頁），足認其對此部分犯行亦曾供承不諱，是依前開說
      明，仍應依前開規定減輕其刑。又被告甲○○對如事實欄
      一（二）所示犯行已於偵、審中自白犯行，亦應依上開規
      定減輕其刑。
三、爰審酌被告乙○○、丙○○、甲○○運輸之第二級毒品大麻
    及第三級毒品愷他命之數量甚鉅，且僅查獲追回如附表二編
    號九、十一、十三、十五、十七、二十二所示之愷他命，然
    無證據證明已流入市面造成更嚴重之毒害，及被告乙○○、
    丙○○既係共同謀劃事實欄一（一）、（二）所示之犯行，
    惡性顯較被告甲○○為重，惟念及渠等就事實欄一（一）所
    示之犯行係為自己施用，如事實欄一（二）所示之犯行則均
    係受他人指示，充作運輸毒品之「交通」，與被告乙○○、
    丙○○、甲○○等人之犯後態度，與渠等犯罪之目的、手段
    等一切情狀，分別量處如附表一編號一至六所示之刑。
四、按查獲之第二級毒品，不問屬於犯人與否，均沒收銷燬之。
    犯第四條至第九條、第十二條、第十三條或第十四條第一項
    、第二項之罪者，其供犯罪所用或因犯罪所得之財物，均沒
    收之，如全部或一部不能沒收時，追徵其價額或以其財產抵
    償之，毒品危害防制條例第十八條第一項前段、第十九條第
    一項分別定有明文。又毒品危害防制條例第十九條第一項所
    定「供犯罪所用或因犯罪所得之物」，係指犯第四條至第九
    條、第十二條、第十三條或第十四條第一項、第二項之罪所
    用或所得之物，不包括毒品本身在內，自不得為第三、四級
    毒品之沒收依據。同條例對於查獲之製造、運輸、販賣、意
    圖販賣而持有、以非法方法使人施用、引誘他人施用及轉讓
    第三、四級毒品之沒收，並無特別規定，如其行為已構成犯
    罪，則該毒品即屬不受法律保護之違禁物，應回歸刑法之適
    用，依刑法第三十八條第一項第一款之規定沒收之（最高法
    院九十六年度台上字第七二七號、第七二八號及九十五年度
    台上字第九一一號判決意旨參照）。再毒品危害防制條例第
    十九條第一項前段規定，係採義務沒收主義，惟該條文並未
    特別規定「不問屬於犯人與否，沒收之」，是「其供犯罪所
    用或因犯罪所得之財物」仍應適用刑法第三十八條第三項前
    段，以屬於犯人所有者為限，始應予沒收（最高法院九十三
    年度台上字第二八二五號判決要旨參照）。次按行動電話服
    務須以晶片卡（即SIM 卡）為使用介面，因此電信公司於出
    租行動電話門號予消費者使用時，即同時附帶提供晶片卡給
    消費者作為門號使用之介面，故電信公司接受消費者申辦門
    號並將該門號開通上線時，該晶片卡之所有權亦移轉於消費
    者，自不能認該晶片卡仍屬電信公司所有之物（最高法院九
    十七年度台上字第一九五二號判決要旨參照）。查：
（一）被告乙○○、丙○○、甲○○如事實欄一（一）所為運輸
      來臺後剩餘如附表二編號九、十一、十三所示第三級毒品
      愷他命，及如事實欄一（二）所為運輸來臺如附表二編號
      十七、二十二所示之第三級毒品愷他命，均係屬違禁物，
      應適用刑法第三十八條第一項第一款之規定，不問屬於犯
      人與否，均宣告沒收之，至鑑驗後用罄之第三級毒品愷他
      命既已滅失，自無庸再予宣告沒收。又如附表二編號十、
      十二、十四、十八、二十三所示之包裝袋，雖經鑑定機關
      於鑑定時儘可能將原送驗包裝袋內毒品與包裝袋分離後各
      別秤重，然以現今所採行之鑑驗方式，原送驗包裝袋內仍
      會殘留微量毒品而無法完全析離，有法務部調查局93年11
      月16日調科壹字第09362396550 號函述可參，是就該包裝
      袋應一併諭知沒收。
（二）被告乙○○三人如事實欄一（二）所為運輸來臺，即如附
      表二編號十五所示之第二級毒品大麻，應依同條例第十八
      條前段宣告沒收銷燬，又如附表二編號十六之包裝袋，因
      亦無法完全析離，故應一併諭知沒收銷燬。
（三）又如附表二編號一至六、二十一所示之行動電話或電話晶
      片卡，分別為被告乙○○、丙○○、甲○○所有供聯絡本
      件運輸毒品犯罪所用之物，另附表二編號十九、二十四及
      二十五所示之麵粉與傢俱，為其等所有供運輸如事實欄二
      （二）所示毒品之用，均應依毒品危害防制條例第十九條
      第一項前段之規定宣告沒收。
（四）被告乙○○等人推由乙○○在如附表二編號六、七、二十
      六所示之簽收單上偽造之「呂福榮」、「莊德培」、「翁
      」之簽名各一枚，均應依刑法第二百十九條規定宣告沒收
      。
（五）至附表五編號一所示之書本，雖係供乙○○等三人如事實
      欄一（二）所示犯本件共同運輸毒品罪所用之物品，然非
      屬其等所有，業據丙○○於本院審理時供述明確（見本院
      卷第170 頁），另如事實欄一（一）所示二個包裹之包裝
      紙均已滅失，亦經被告乙○○於審判中供述明確（見本院
      卷第83頁），又非應義務沒收之物，再附表五編號二所示
      之傢俱，係供被告乙○○等人於事實欄一（二）所載測試
      之用，非供本件犯罪之用，爰均不為沒收之諭知。
貳、被告甲○○如事實欄二所示持有子彈之部分：
一、核被告甲○○如事實欄二所為，係犯槍砲彈藥刀械管制條例
    第十二條第四項之未經許可持有子彈罪。爰審酌子彈具有顯
    在之危險性，然被告竟無視法律之禁止，於98年7 月間某日
    在其車上取得如附表三編號一所示之子彈而持有之，對社會
    治安危害非微，惟念其犯後猶能坦承犯行，及其犯罪動機、
    目的、手段等一切情狀，量處如附表一編號七「應處罪刑及
    從刑欄」所示之刑及就罰金部分亦諭知易服勞役之折算標準
    。
二、未扣案如附表三編號二所示之黑色包包，為被告甲○○所有
    ，且係供其置放如附表四編號一所示之子彈所用之物，業據
    被告甲○○於偵查供述明確（見九十九年度偵字第一九五二
    號卷第401 頁），雖未扣案，但無法證明已滅失，仍應依刑
    法第三十八條第一項第二款之規定宣告沒收。至鑑定時試射
    如附表三編號一所示之子彈，因已不具有子彈之完整結構，
    失去其效能，堪認現已不具殺傷力，爰不予宣告沒收。
參、被告乙○○如事實欄三所示持有MDMA即亞甲基雙氧甲基安非
    他命之部分：
    按MDMA即亞甲基雙氧甲基安非他命係我國毒品危害防制條例
    第二條第二項第二款所定之第二級毒品，而愷他命則為該條
    項第三款所稱之第三級毒品，因被告乙○○僅知扣案如附表
    四編號一之四顆藥錠為第二級毒品MDMA，而不知其兼含有愷
    他命成份，故此部分應認乙○○僅成立持有第二級毒品罪。
    核被告乙○○如事實欄三所為，係犯毒品危害防制條例第十
    一條第二項之持有第二級毒品罪。爰審酌MDMA係足以危害個
    人健康及社會安全之第二級毒品，被告乙○○持有毒品之行
    為，助長毒品泛濫，惟考量其持有之數量尚微，且僅係供己
    施用，暨其犯後坦承犯行之態度等一切情狀，量處如附表一
    編號八「應處罪刑及從刑欄」所示之刑。另扣案如附表四編
    號一所示之第二級毒品MDMA四顆，應依毒品危害防制條例第
    十八條第一項前段之規定，宣告沒收銷燬。
肆、定應執行刑：
一、被告乙○○如事實欄一（一）、（二）及三所為，分別處如
    如附表一編號一、四、八「應處罪刑及從刑欄」所示之刑，
    並定其應執行刑如主文所示，扣案如附表二編號一至六、九
    至十四、十七至二十五所示之物均沒收，如附表二編號十五
    、十六、附表四編號一所示之物均沒收銷燬，如附表二編號
    七、八、二十六所示之偽造「呂福榮」、「莊德培」、「翁
    」之署押各一枚，均沒收。
二、被告丙○○如事實欄一（一）、（二）所為，分別處如如附
    表一編號二、五、九「應處罪刑及從刑欄」所示之刑，並定
    其應執行刑如主文所示，扣案如附表二編號一至六、九至十
    四、十七至二十五所示之物均沒收，如附表二編號十五、十
    六所示之物均沒收銷燬，如附表二編號七、八、二十六所示
    之偽造「呂福榮」、「莊德培」、「翁」之署押各一枚，均
    沒收。
三、被告甲○○如事實欄一（一）、（二）及二所為，分別處如
    如附表一編號三、六、七「應處罪刑及從刑欄」所示之刑，
    並定其應執刑如主文所示，扣案如附表二編號一至六、九至
    十四、十七至二十五、附表三編號二所示之物均沒收，如附
    表二編號十五、十六所示之物均沒收銷燬，如附表二編號七
    、八、二十六所示之偽造「呂福榮」、「莊德培」、「翁」
    之署押各一枚，均沒收。
伍、附表五編號三至三十八所示之物，均與被告乙○○等三人如
    事實欄所示之犯行無關，爰均不為沒收之諭知，附此敘明。
據上論斷，應依刑事訴訟法第二百九十九條第一項前段，毒品危
害防制條例第四條第二項、第三項、第十一條第二項、第十七條
第二項、第十八條第一項前段、第十九條第一項，懲治走私條例
第二條第一項，槍砲彈藥刀械管制條例第十二條第四項，刑法第
十一條前段、第二十八條、第二百十六條、第二百十條、第五十
五條、第五十一條第五款、第四十二條第三項、第三十八條第一
項第一款、第二款、第二百十九條，刑法施行法第一條之一第一
項、第二項前段，判決如主文。
本案經檢察官馮浩庭到庭執行職務。
中    華    民    國    99    年    8     月    5     日
                  刑事第十二庭審判長法  官  魏于傑
                                    法  官  羅國鴻
                                    法  官  李文娟
如不服本判決應於收受判決後10日內向本院提出上訴書狀，並應
敘述具體理由；其未敘述上訴理由者，應於上訴期間屆滿後20日
內向本院補提理由書（均須按他造當事人之人數附繕本）「切勿
逕送上級法院」。
本件正本證明與原本無異。
                                    書記官  蕭秀蓉
中    華    民    國    99    年    8     月    16    日
附錄本案論罪科刑法條全文：
毒品危害防制條例第四條第二項、第三項、第十一條第二項
刑法第二百十六條、第二百十條
槍砲彈藥刀械管制條例第十二條第四項
附表一：
┌──┬─────┬──────────────────────────┐
│編號│ 犯罪事實 │             應處罪刑及從刑                         │
├──┼─────┼──────────────────────────┤
│ 一 │如事實欄一│乙○○共同運輸第三級毒品，處有期徒刑參年，扣案如附表│
│    │（一）所示│二編號一至六、九至十四所示之物均沒收。又共同行使偽造│
│    │          │私文書，足以生損害於公眾及他人，處有期徒刑參月，如附│
│    │          │表二編號七、八所示之偽造「呂福榮」、「莊德培」之署押│
│    │          │各壹枚，均沒收。                                    │
├──┼─────┼──────────────────────────┤
│ 二 │如事實欄一│丙○○共同運輸第三級毒品，處有期徒刑參年，扣案如附表│
│    │（一）所示│二編號一至六、九至十四所示之物均沒收。又共同行使偽造│
│    │          │私文書，足以生損害於公眾及他人，處有期徒刑參月，如附│
│    │          │表二編號七、八所示之偽造「呂福榮」、「莊德培」之署押│
│    │          │各壹枚，均沒收。                                    │
├──┼─────┼──────────────────────────┤
│ 三 │如事實欄一│甲○○共同運輸第三級毒品，處有期徒刑貳年捌月，扣案如│
│    │（一）所示│附表二編號一至六、九至十四所示之物均沒收。又共同行使│
│    │          │偽造私文書，足以生損害於公眾及他人，處有期徒刑參月，│
│    │          │如附表二編號七、八所示之偽造「呂福榮」、「莊德培」之│
│    │          │署押各壹枚，均沒收。                                │
├──┼─────┼──────────────────────────┤
│ 四 │如事實欄一│乙○○共同運輸第二級毒品，處有期徒刑伍年，扣案如附表│
│    │（二）所示│二編號十五、十六所示之物均沒收銷燬，扣案如附表二編號│
│    │          │十七至二十五所示之物均沒收。又共同行使偽造私文書，足│
│    │          │以生損害於公眾及他人，處有期徒刑參月，如附表二編號二│
│    │          │十六所示之偽造「翁」之署押壹枚，均沒收。            │
├──┼─────┼──────────────────────────┤
│ 五 │如事實欄一│丙○○共同運輸第二級毒品，處有期徒刑伍年，扣案如附表│
│    │（二）所示│二編號十五、十六所示之物均沒收銷燬，扣案如附表二編號│
│    │          │十七至二十五所示之物均沒收。又共同行使偽造私文書，足│
│    │          │以生損害於公眾及他人，處有期徒刑參月，如附表二編號二│
│    │          │十六所示之偽造「翁」之署押壹枚，均沒收。            │
├──┼─────┼──────────────────────────┤
│ 六 │如事實欄一│甲○○共同運輸第二級毒品，處有期徒刑伍年，扣案如附表│
│    │（二）所示│二編號十五、十六所示之物均沒收銷燬，扣案如附表二編號│
│    │          │十七至二十五所示之物均沒收。又共同行使偽造私文書，足│
│    │          │以生損害於公眾及他人，處有期徒刑參月，如附表二編號二│
│    │          │十六所示之偽造「翁」之署押壹枚，均沒收。            │
├──┼─────┼──────────────────────────┤
│ 七 │如事實欄二│甲○○未經許可，持有子彈，處有期徒刑貳月，併科罰金新│
│    │所示      │臺幣伍仟元，罰金如易服勞役以新臺幣壹仟元折算壹日。未│
│    │          │扣案如附表三編號二所示之黑色包包沒收。              │
├──┼─────┼──────────────────────────┤
│ 八 │如事實欄三│乙○○持有第二級毒品，處有期徒刑貳月，扣案如附表四編│
│    │所示      │號一之第二級毒品MDMA，沒收銷燬之。                  │
└──┴─────┴──────────────────────────┘
附表二：
┌──┬─────────┬──────────┬───────────┐
│編號│物              品│數                量│備                  註│
├──┼─────────┼──────────┼───────────┤
│ 一 │NOKIA牌（序號35807│壹支                │扣案，為乙○○所有供聯│
│    │0000000000號）行動│                    │絡運輸毒品之用。      │
│    │電話              │                    │                      │
├──┼─────────┼──────────┼───────────┤
│ 二 │NOKIA牌（序號13579│壹支                │扣案，為乙○○所有供聯│
│    │0000000000號）行動│                    │絡運輸毒品之用。      │
│    │電話              │                    │                      │
├──┼─────────┼──────────┼───────────┤
│ 三 │IPHONE牌行動電話  │壹支                │扣案，為丙○○所有供聯│
│    │                  │                    │絡運輸毒品之用。      │
├──┼─────────┼──────────┼───────────┤
│ 四 │門號00000000000號 │壹張                │扣案，為甲○○所有供聯│
│    │電話晶片卡        │                    │絡運輸毒品之用。      │
├──┼─────────┼──────────┼───────────┤
│ 五 │SONY ERICSSON牌行 │壹支                │扣案，為甲○○所有供聯│
│    │動電話            │                    │絡運輸毒品之用。      │
├──┼─────────┼──────────┼───────────┤
│ 六 │NOKIA牌行動電話   │壹支                │扣案，為甲○○所有供聯│
│    │                  │                    │絡運輸毒品之用。      │
├──┼─────────┼──────────┼───────────┤
│ 七 │超峰快遞公司收送貨│壹張                │其上有乙○○偽簽之「呂│
│    │單（大宗貨件）    │                    │福榮」署押一枚        │
├──┼─────────┼──────────┼───────────┤
│ 八 │超峰快遞公司收送貨│壹張                │其上有乙○○偽簽之「莊│
│    │單（大宗貨件）    │                    │德培」署押一枚        │
├──┼─────────┼──────────┼───────────┤
│ 九 │白色細晶體        │驗餘總淨重約一百九十│扣案，均含第三級毒品愷│
│    │                  │六點一三公克，純度約│他命成分為乙○○、劉彥│
│    │                  │百分之九十六，推估驗│麟、甲○○運輸如事實欄│
│    │                  │前總純質淨重約一百八│一（一）所示愷他命來臺│
│    │                  │十八點四八公克      │之用餘部分。          │
├──┼─────────┼──────────┼───────────┤
│ 十 │盛裝如附表二編號九│四個，總重約四點二公│扣案，為乙○○、丙○○│
│    │之塑膠袋          │克                  │、甲○○運輸如事實欄一│
│    │                  │                    │（一）所示愷他命來臺之│
│    │                  │                    │用餘部分之包裝袋。    │
├──┼─────────┼──────────┼───────────┤
│十一│白色細晶體        │驗餘總淨重約二十點五│扣案，均含第三級毒品愷│
│    │                  │九公克，純度約百分之│他命成分，為乙○○、劉│
│    │                  │八十四，推估驗前總純│彥麟、甲○○運輸如事實│
│    │                  │質淨重約十七點四二公│欄一（一）所示之愷他命│
│    │                  │克                  │來臺之用餘部分。      │
├──┼─────────┼──────────┼───────────┤
│十二│盛裝如附表二編號十│四十一個，總重約十二│扣案，為乙○○、丙○○│
│    │一之塑膠袋        │點五二公克          │、甲○○運輸如事實欄一│
│    │                  │                    │（一）所示愷他命來臺之│
│    │                  │                    │用餘部分之包裝袋。    │
├──┼─────────┼──────────┼───────────┤
│十三│白色細晶體        │驗餘總淨重約三公克。│扣案，均含第三級毒品愷│
│    │                  │                    │他命成分為乙○○、劉彥│
│    │                  │                    │麟、甲○○運輸如事實欄│
│    │                  │                    │一（一）所示愷他命來臺│
│    │                  │                    │之用餘部分。          │
├──┼─────────┼──────────┼───────────┤
│十四│盛裝如附表二編號十│七個，總重約一點五四│扣案，為乙○○、丙○○│
│    │三之塑膠袋        │公克                │、甲○○運輸如事實欄一│
│    │                  │                    │（一）所示愷他命來臺之│
│    │                  │                    │用餘部分之包裝袋。    │
├──┼─────────┼──────────┼───────────┤
│十五│煙草              │六包，驗餘淨重二千零│扣案，含第二級毒品大麻│
│    │                  │八點九二公克        │成分，為乙○○、丙○○│
│    │                  │                    │、甲○○運輸如事實欄一│
│    │                  │                    │（二）1所示之大麻。   │
├──┼─────────┼──────────┼───────────┤
│十六│盛裝如附表二編號十│六個，總重一百四    │扣案，為乙○○、丙○○│
│    │五之包裝袋        │十五點二○公克      │、甲○○運輸如事實欄一│
│    │                  │                    │（二）1 所示大麻之包裝│
│    │                  │                    │袋。                  │
├──┼─────────┼──────────┼───────────┤
│十七│白色細晶體        │驗餘總淨重約一千九百│扣案，均含第三級毒品愷│
│    │                  │八十點七三公克，純度│他命成分，為乙○○、劉│
│    │                  │百分之九十四點二，純│彥麟、甲○○運輸如事實│
│    │                  │質淨重約一千八百八十│欄一（二）1 所示之愷他│
│    │                  │點二六公克          │命。                  │
├──┼─────────┼──────────┼───────────┤
│十八│盛裝如附表二編號十│二個，總重約二十八點│扣案，為乙○○、丙○○│
│    │七之包裝袋        │八克                │、甲○○運輸如事實欄一│
│    │                  │                    │（二）1 所示愷他命之包│
│    │                  │                    │裝袋。                │
├──┼─────────┼──────────┼───────────┤
│十九│麵粉              │肆包                │為乙○○、丙○○、吳聲│
│    │                  │                    │鎮掩藏運輸如事實欄一（│
│    │                  │                    │二）1 所示大麻及愷他命│
│    │                  │                    │所用之物              │
├──┼─────────┼──────────┼───────────┤
│二十│小茶几            │參張                │為乙○○、丙○○、吳聲│
│    │                  │                    │鎮掩藏運輸如事實欄一（│
│    │                  │                    │二）1 所示大麻及愷他命│
│    │                  │                    │所用之物。            │
├──┼─────────┼──────────┼───────────┤
│二十│門號0000000000號電│壹張                │為丙○○所有供聯絡運輸│
│一  │話晶片卡          │                    │如事實欄一（二）1 所示│
│    │                  │                    │大麻及愷他命所用之電話│
│    │                  │                    │卡。                  │
├──┼─────────┼──────────┼───────────┤
│二十│白色細晶體        │二十五包，驗餘總淨重│含第三級毒品愷他命成分│
│二  │                  │二萬四千六百九十一點│為乙○○、丙○○、吳聲│
│    │                  │六二公克，純度約99% │鎮運輸如事實欄一（二）│
│    │                  │，推估驗前總純質淨重│2 所示之毒品。        │
│    │                  │約二萬四千四百四十四│                      │
│    │                  │點八三公克          │                      │
├──┼─────────┼──────────┼───────────┤
│二十│盛裝如附表二編號二│二十五個，總重約三百│為乙○○、丙○○、吳聲│
│三  │十二之塑膠袋      │十八點二五公克      │鎮運輸如事實欄一（二）│
│    │                  │                    │2 所示之毒品包裝袋。  │
├──┼─────────┼──────────┼───────────┤
│二十│三人座沙發        │壹張                │為乙○○、丙○○、吳聲│
│四  │                  │                    │鎮用以挾藏如事實欄一（│
│    │                  │                    │二）2 所示之愷他命。  │
├──┼─────────┼──────────┼───────────┤
│二十│木桌              │壹張                │為乙○○、丙○○、吳聲│
│五  │                  │                    │鎮用以挾藏如事實欄一（│
│    │                  │                    │二）2 所示之愷他命。  │
├──┼─────────┼──────────┼───────────┤
│二十│進南貨運簽收單    │壹張                │其上有乙○○偽簽之「翁│
│六  │                  │                    │」署押一枚            │
└──┴─────────┴──────────┴───────────┘
附表三：
┌──┬───────┬────────────────────────┐
│編號│物品名稱及數量│備                                            註│
├──┼───────┼────────────────────────┤
│ 一 │子彈壹顆      │扣案，認係口徑12 GAUGE之制式霰彈，經試射，可擊發│
│    │              │，認具殺傷力。                                  │
├──┼───────┼────────────────────────┤
│ 二 │黑色包包壹個  │未扣案，用以置放如附表三編號一所示之子彈。      │
│    │              │                                                │
└──┴───────┴────────────────────────┘
附表四：
┌──┬─────┬──────────┬───────────────┐
│編號│物      品│數                量│備                          註│
├──┼─────┼──────────┼───────────────┤
│ 一 │淺灰色圓形│四顆，驗餘總淨重約零│扣案，均含第二級毒品亞甲基雙氧│
│    │藥錠      │點九四公克          │甲基安非他命（MDMA）及愷他命成│
│    │          │                    │分                            │
└──┴─────┴──────────┴───────────────┘
附表五：
┌──┬─────────────────┬──────────────┐
│編號│物   品   名    稱    及   數   量│備                        註│
├──┼─────────────────┼──────────────┤
│ 一 │書壹本                            │扣案，雖供乙○○、丙○○、吳│
│    │                                  │聲鎮掩藏運輸如事實欄一（二）│
│    │                                  │1 所示毒品之用，惟無證據證明│
│    │                                  │係乙○○等人所有。          │
├──┼─────────────────┼──────────────┤
│ 二 │三人座沙發壹張                    │扣案，供乙○○、丙○○、吳聲│
│    │                                  │鎮運輸如事實欄一（二）1 所示│
│    │                                  │不明物體之用。              │
├──┼─────────────────┼──────────────┤
│ 三 │門號0000000000號晶片卡壹張        │未扣案，雖與事實欄一（一）所│
│    │                                  │示之事實有關，惟無法證明係林│
│    │                                  │志明、丙○○、甲○○所有    │
├──┼─────────────────┼──────────────┤
│ 四 │紅色茶葉罐壹個                    │扣案，為乙○○所有，惟與本案│
│    │                                  │無關。                      │
├──┼─────────────────┼──────────────┤
│ 五 │咖啡色皮包壹個                    │扣案，為乙○○所有，惟與本案│
│    │                                  │無關。                      │
├──┼─────────────────┼──────────────┤
│ 六 │電話簿壹本                        │扣案，為乙○○所有，惟與本案│
│    │                                  │無關。                      │
├──┼─────────────────┼──────────────┤
│ 七 │IPHONE行動電話壹支                │扣案，為乙○○所有，惟與本案│
│    │                                  │無關。                      │
├──┼─────────────────┼──────────────┤
│ 八 │搭配門號0000000000號之NOKIA 牌行動│扣案，為乙○○所有，惟與本案│
│    │電話壹支                          │無關。                      │
├──┼─────────────────┼──────────────┤
│ 九 │NOKIA牌（序號00000000000000000000 │扣案，為乙○○所有，惟與本案│
│    │號）行動電話壹支                  │無關。                      │
├──┼─────────────────┼──────────────┤
│ 十 │LG牌行動電話壹支                  │扣案，為乙○○所有，惟與本案│
│    │                                  │無關。                      │
├──┼─────────────────┼──────────────┤
│十一│姓名綽號對照表壹張                │扣案，為乙○○所有，惟與本案│
│    │                                  │無關。                      │
├──┼─────────────────┼──────────────┤
│十二│搭配門號0000000000號之MOTOROLLA 牌│扣案，為乙○○所有，惟與本案│
│    │行動電話壹支                      │無關。                      │
├──┼─────────────────┼──────────────┤
│十三│SE牌（序號000000000000000號）行動 │扣案，為丙○○所有，惟與本案│
│    │電話壹支                          │無關。                      │
├──┼─────────────────┼──────────────┤
│十四│三星牌（序號00000000000000號）行動│扣案，為丙○○所有，惟與本案│
│    │電話壹支                          │無關。                      │
├──┼─────────────────┼──────────────┤
│十五│台胞證壹本                        │扣案，為丙○○所有，惟與本案│
│    │                                  │無關。                      │
├──┼─────────────────┼──────────────┤
│十六│護照壹本                          │扣案，為丙○○所有，惟與本案│
│    │                                  │無關。                      │
├──┼─────────────────┼──────────────┤
│十七│中國農業銀行提款卡壹張            │扣案，為丙○○所有，惟與本案│
│    │                                  │無關。                      │
├──┼─────────────────┼──────────────┤
│十八│收據貳張                          │扣案，為丙○○所有，惟與本案│
│    │                                  │無關。                      │
├──┼─────────────────┼──────────────┤
│十九│行動電話充電器柒組                │扣案，為丙○○所有，惟與本案│
│    │                                  │無關。                      │
├──┼─────────────────┼──────────────┤
│二十│中國建設銀行信用卡參張            │扣案，為丙○○所有，惟與本案│
│    │                                  │無關。                      │
├──┼─────────────────┼──────────────┤
│二一│台北富邦銀行提款卡貳張            │扣案，為丙○○所有，惟與本案│
│    │                                  │無關。                      │
├──┼─────────────────┼──────────────┤
│二二│磨k卡壹張                         │扣案，為丙○○所有，惟與本案│
│    │                                  │無關。                      │
├──┼─────────────────┼──────────────┤
│二三│電子磅秤貳個                      │扣案，為丙○○所有，惟與本案│
│    │                                  │無關。                      │
├──┼─────────────────┼──────────────┤
│二四│四號夾鏈袋肆個                    │扣案，為丙○○所有，惟與本案│
│    │                                  │無關。                      │
├──┼─────────────────┼──────────────┤
│二五│一號夾鏈袋肆包                    │扣案，為丙○○所有，惟與本案│
│    │                                  │無關。                      │
├──┼─────────────────┼──────────────┤
│二六│零號夾鏈袋肆包                    │扣案，為丙○○所有，惟與本案│
│    │                                  │無關。                      │
├──┼─────────────────┼──────────────┤
│二七│三星牌ANYCALL型（序號0000000000000│扣案，為丙○○所有，惟與本案│
│    │號）行動電話壹支                  │無關。                      │
├──┼─────────────────┼──────────────┤
│二八│（序號000000000000000號）行動電話 │扣案，為丙○○所有，惟與本案│
│    │壹支                              │無關。                      │
├──┼─────────────────┼──────────────┤
│二九│護照壹本                          │扣案，為丙○○所有，惟與本案│
│    │                                  │無關。                      │
├──┼─────────────────┼──────────────┤
│三十│澳門警務廳遺失物證明壹張          │扣案，為丙○○所有，惟與本案│
│    │                                  │無關。                      │
├──┼─────────────────┼──────────────┤
│三一│玉山銀行國民卡壹張                │扣案，為丙○○所有，惟與本案│
│    │                                  │無關。                      │
├──┼─────────────────┼──────────────┤
│三二│搭配門號0000000000號之SE牌行動電話│扣案，為丙○○所有，惟與本案│
│    │壹支                              │無關。                      │
├──┼─────────────────┼──────────────┤
│三三│匯款單壹件                        │扣案，為丙○○所有，惟與本案│
│    │                                  │無關。                      │
├──┼─────────────────┼──────────────┤
│三四│人民幣（伍拾元壹張、拾元貳張、伍元│扣案，為丙○○所有，惟與本案│
│    │壹張、壹元壹張）                  │無關。                      │
├──┼─────────────────┼──────────────┤
│三五│港幣（拾元參張）                  │扣案，為丙○○所有，惟與本案│
│    │                                  │無關。                      │
├──┼─────────────────┼──────────────┤
│三六│澳門幣（貳拾元壹張、拾元貳張）    │扣案，為丙○○所有，惟與本案│
│    │                                  │無關。                      │
├──┼─────────────────┼──────────────┤
│三七│搭配門號0000000000號之NOKIA牌行動 │扣案，為甲○○所有，惟與本案│
│    │電話壹支                          │無關。                      │
├──┼─────────────────┼──────────────┤
│三八│貳萬陸仟元                        │扣案，為甲○○所有，惟與本案│
│    │                                  │無關。                      │
└──┴─────────────────┴──────────────┘

司法院資訊處製作；財團法人民間司法改革基金會備份。
